【裁判字號】    95,交聲,30
【裁判日期】    950516
【裁判案由】    違反道路交通管理處罰條例聲明異議
【裁判全文】
臺灣桃園地方法院交通事件裁定          95年度交聲字第30號
原處分機關  交通部公路總局新竹區監理所桃園監理站
異  議  人  甲○○
上列受處分人因違反道路交通管理處罰條例案件，不服原處分機
關交通部公路總局新竹區監理所桃園監理站95年1 月18日桃監裁
罰字第裁52-ACU477495號裁決，聲明異議，本院裁定如下：
    主  文
異議駁回。
    理  由
一、原舉發及處分意旨略以：異議人甲○○於民國九十四年十一
    月二日晚間七時四十五分許，騎乘Ｇ七Ｒ—０八七號重機車
    ，行經台北市○○路○段與忠孝東路五段路口處時，未遵守
    該處紅燈號誌指示（另行裁罰），逕行右轉忠孝東路，經警
    員示意停車受檢，拒絕停車接受稽查而逃逸，因依道路交通
    管理處罰條例第六十條第一項規定，裁處異議人罰鍰新台幣
    （下同）三千元，並依同條例第六十三條第一項規定，加記
    違規點數一點。
二、異議意旨略以：本件違規當時，因下雨、天黑等因素，致異
    議人未發現有警員攔停，而騎車駛離現場，並非故意逃逸，
    原處分逕予裁罰，顯有不當，為此聲明異議云云。
三、經查，證人即本件舉發警員黃俊棋到庭證稱：「當天我們有
    三個同事在基隆路、忠孝東路口取締違規，本件違規的重機
    車是從基隆路右轉，當時我們有二個同事要攔他，駕駛看到
    我們要攔他，就加速離去，我和另一個同事賴哲毅目擊到他
    的車號才開單，我們當時在捷運站前面，我們在他的前面要
    攔他，他看到我們，就轉到忠孝東路內側的車道逃逸，我們
    當時穿制服，是鳴笛、用手勢攔他」等語，並提出現場簡圖
    、工作紀錄簿附卷為證。而卷附舉發違規通知單、工作紀錄
    簿均記載違規車輛為藍色三陽機車，車號為Ｇ七Ｒ—０八七
    號，對照卷附異議人之車籍資料，無論機車車號、車輛廠牌
    ，亦均相符。即異議人在本院審理時亦自承：當天伊確有違
    規右轉，右轉後，因為外側車道上有一台計程車，故伊係行
    駛內側車道等語。參酌工作紀錄簿係警員按日填載其值勤項
    目、工作記事及處理情形之業務紀錄，非可臨訟編造，其記
    載內容應無不可採信之理。是故，警員前揭所述，既與上開
    事證、經驗法則相符，且其近距離觀察異議人之違規狀況，
    亦難認有誤認混淆之虞，所述當無不可採信之理。從而，異
    議人之違規事實，已堪認定。
四、異議人雖辯稱：當時因天黑、下雨等天候因素，並未看到警
    員攔查，非故意逃逸，且無相片證明伊違規逃逸云云，惟與
    前揭警員所述不符，而警員既係有心攔查異議人，衡情，其
    等攔停之手勢、哨聲，自足以引起異議人之注意，是故，兩
    相權衡，仍以警員所述，與常情較為相符，異議人辯稱：不
    知遭到警員攔停云云，尚非可採。又闖紅燈、不服指揮稽查
    而逃逸等違規情況，事出突然，無法強求警員拍照採證，此
    觀道路交通管理處罰條例第七條之二第一項規定自明，異議
    人所辯：本件並無照片存證等語，雖然屬實，亦不足採為有
    利於其之認定。
五、按「汽車駕駛人，駕駛汽車有違反本條例之行為，經交通勤
    務警察或依法令執行交通稽查任務之人員制止時，不聽制止
    或拒絕停車接受稽查而逃逸者，除按各該條規定處罰外，處
    新台幣三千元以以上六千元以下罰鍰」，道路交通管理處罰
    條例第六十條第一項定有明文；依同條例第六十三條第一項
    第一款規定，並應記違規點數一點。經查，異議人確有違反
    道路交通管理處罰條例規定，不遵守紅燈號誌右轉，經交通
    勤務警察攔停，而拒絕稽查逃逸之違規情事，已如前述，原
    處分機關依據上開規定，並參酌「違反道路交通管理事件統
    一裁罰基準表」，裁處異議人三千元罰鍰，並記違規點數一
    點，經核即無不合。異議人以其並非故意逃避稽查為由，向
    本院聲明異議，為無理由，應予駁回。爰裁定如主文。
據上論斷，應依道路交通案件處理辦法第十九條，裁定如主文。
中    華    民    國    95    年    5     月    16    日
                    交通法庭  法  官  陳彥宏
以上正本證明與原本無異。
如不服本裁定，應於送達後10日內，向本院提出抗告狀。
                              書記官  翁其良
中    華    民    國    95    年    5     月    16    日


司法院資訊處製作；財團法人民間司法改革基金會備份。
